臺灣高等法院高雄分院刑事判決　　　　93年度上訴字第1226號
上　訴　人
即　被　告　甲○○
上列上訴人因違反槍砲彈藥刀械管制條例案件，不服臺灣屏東地
方法院93年度字訴第637 號中華民國93年9 月30日第一審判決（
起訴案號：臺灣屏東地方法院檢察署93年度偵字第3582號），提
起上訴，本院判決如下：
      主  文
上訴駁回。
甲○○緩刑年，緩刑期內付保護管束。
      事  實
一、甲○○前於民國87年間因竊盜案件，經臺灣屏東地方法院判
    處有期徒刑1 年、緩刑5 年確定，於93 年4月25日緩刑期滿
    ，未經撤銷緩刑，上開刑之宣告已失其效力。其明知可射發
    子彈具有殺傷力之改造手槍及具有殺傷力之子彈，均屬槍砲
    彈藥刀械管制條例所列管之槍砲、彈藥，未經許可不得受寄
    藏匿。竟仍於92年10月初某日，受年籍姓名不詳綽號「阿清
    」之成年男子委託，在屏東縣潮州鎮潮州大橋某處，收受仿
    ＢＥＲＥＴＴＡ廠半自動手槍製造之金屬玩具手槍改造而成
    具殺傷力92型改造手槍1 枝（槍枝管制編號：0000000000號
    ），及由金屬彈殼加裝金屬彈頭後改造而成具殺傷力之改造
    子彈3 顆，代為保管藏匿，並將藏放在其位於屏東縣萬巒鄉
    ○○村○○路1 之21號住處，後因恐遭警查獲，乃於93年6
    月初某日，將之改藏放在屏東縣瑪家鄉○○村○○路與沿山
    公路旁。嗣遭檢舉，經警於93年6 月16日下午5 時、6 時30
    分許，持臺灣屏東地方法院法官核發之搜索票至上開萬和村
    復興路1 之21號及屏東縣內埔鄉○○村○○路220 號搜索未
    獲，再經甲○○主動告知，而於同日下午8 時40分許，在上
    開泰平路與沿山公路旁，扣得以塑膠袋包裝之上開改造手槍
    1 枝、改造子彈3 顆（其中子彈1 顆，因鑑驗試射而滅失）
    。
二、案經屏東縣警察局潮州分局報請臺灣屏東地方法院檢察署檢
    察官偵查起訴。
       理  由
一、程序方面─
    本件上訴人即被告甲○○（以下簡稱被告）所犯係死刑、無
    期徒刑、最輕本刑為3 年以上有期徒刑以外之罪，其於準備
    程序中就被訴事實為有罪之陳述，經法官告知簡式審判程序
    之旨，並聽取公訴人、被告之意見後，本院認為適宜進行簡
    式審判程序，合先敘明。
二、認定犯罪事實所憑證據及理由─
  (一)上開犯罪事實，業據被告於警詢、偵查、原審及本院調查、
    審理中自白不諱（見警卷11至13頁，93核退485 號卷第5至7
    頁，原審卷第18、19頁，本院卷第22、33頁）；且扣案改造
    手槍1 支、改造子彈3 顆經送內政部警政署刑事警察局鑑驗
    結果，認：(一)送鑑92型改造手槍1 枝，係仿ＢＥＲＥＴＴＡ
    廠半自動手槍製造之金屬玩具手槍，車通槍管內阻鐵改造而
    成之改造手槍，機械性能良好，可擊發適用之子彈，認具殺
    傷力。(二)送鑑子彈3 顆，均係由玩具金屬彈殼加裝直徑約8.
    6 ｍｍ金屬彈頭，經採樣1 顆試射，可擊發，認具殺傷力，
    有內政部警政署刑事警察局93年6 月28日刑鑑字第09301302
    03號槍彈鑑定書在卷可稽（見同前核退卷第15至18頁）；復
    有台灣屏東地方法院搜索票、搜索扣押筆錄、查獲現場照片
    6 幀在卷可憑（見警卷第14、15、19至21頁）。足認被告自
    白與事實相符，堪予採信。
  (二)是綜上所述，本件事證明確，被告犯行洵堪認定。
三、論罪科刑之理由─
  (一)按槍砲彈藥刀械管制條例所謂之「寄藏」，係指受他人之委
    託代為保管，其保管之本身所為之「持有」，既係「寄藏」
    之當然結果，法律上自宜僅就「寄藏」行為為包括之評價，
    不應另就「持有」予以論罪（最高法院74年台上字第3400號
    判例意旨參照）。是核被告所為，係犯槍砲彈藥刀械管制條
    例第11條第4 項未經許可寄藏可發射子彈具有殺傷力之改造
    手槍罪及同條例第12條第4 項未經許可寄藏子彈罪（被告寄
    藏改造手槍部分，起訴書誤載為犯槍砲彈藥刀械管制條例第
    10條第4 項之罪，業經蒞庭公訴檢察官於原審審理時，更正
    為同條例第11條第4 項之罪，併此敘明）。被告以一行為同
    時受寄藏匿可發射子彈具有殺傷力之改造手槍及子彈，係一
    行為觸犯數罪名，為想像競合犯，應從一重之未經許可寄藏
    可發射子彈具有殺傷力之改造手槍罪處斷。
  (二)原審以被告罪證明確，因而依槍砲彈藥刀械管制條例第11條
    第4 項、第12條第4 項，刑法第11條前段、第55條、第42條
    第2 項、第38條第1 項第1 款，現行法規所定貨幣單位折算
    新臺幣條例第2 條，罰金罰鍰提高標準條例第2 條規定，並
    審酌被告未經許可寄藏上開改造手槍及子彈，危害社會治安
    甚鉅，本不宜輕縱，惟念其並未持以犯罪，惡性尚非嚴重，
    且犯罪後坦承犯行，態度良好等一切情狀，量處有期徒刑1
    年2 月，併科罰金新臺幣90,000元，並就罰金部分諭知易服
    勞役之折算標準。復說明扣案之92型改造手槍1 枝及子彈2
    顆，均具有殺傷力，係屬違禁物，均依刑法第38條第1項 第
    1 款規定宣告沒收。至於鑑驗試射之改造子彈1 顆，於鑑驗
    時經試射而消耗滅失，爰不予沒收。經核原判決認事用法並
    無違誤，量刑亦稱允當。被告以原審量刑過重為由提起上訴
    ，為無理由，應予駁回。
  (三)被告前雖於87年間因竊盜案件，經臺灣屏東地方法院判處有
    期徒刑1 年、緩刑5 年確定，於緩刑期間再犯本罪，惟該竊
    盜案緩刑期間業於93年4 月25日期滿，緩刑之宣告未經撤銷
    ，有本院93年12月28日公務電話查詢紀錄表及臺灣高等法院
    被告全國前案紀錄表在卷可查（見本院卷第12、13、30頁）
    ，依刑法第76條規定，該竊盜案刑之宣告失其效力，則於本
    院判決時，被告仍屬前未曾受有期徒刑以上刑之宣告（最高
    法院87年台非字第56號判決參照）。是本院審酌被告於警察
    機關依搜索票所載地點執行搜索未獲後，主動供出槍彈藏匿
    地點，因而查獲（惟尚不符槍砲彈藥刀械管制條例第18條第
    4 項減輕或免除其刑之要件），將可能造成之治安危害降到
    最低，其因一時思慮不周，致罹刑章，經此偵審程序及科刑
    判決之教訓，應知警惕諒無再犯之虞，本院認上開所宣告之
    刑，以暫不執行為適當，併諭知緩刑3 年，復為加強其法治
    觀念，避免再犯，緩刑期內併付保護管束，由專人施予輔導
    ，以啟自新。
四、適用之法律─
  (一)刑事訴訟法第368 條、第364 條、第273 條之1第1項。
  (二)刑法第74條第1款、第93條第1項。
本案經檢察官沈紹嘉到庭執行職務。
中　　華　　民　　國　　94　　年　　1 　　月　　14　　日
                  刑事第七庭     審判長法 官  莊飛宗
                                       法 官  李淑惠
                                       法 官  曾逸誠
以上正本證明與原本無異。
如不服本判決應於收受本判決後10日內向本院提出上訴書狀，其
未敘述上訴理由者，並得於提起上訴後10日內向本院補提理由書
狀（均須按他造當事人之人數附繕本）「切勿逕送上級法院」。
中　　華　　民　　國　　94　　年　　1 　　月　　14　　日
　　　　　　　　　　　　　　　　　　　書記官  郭蘭蕙
